Inventaris van het archief van het Ministerie van Arbeid: Afdeling Volksgezondheid; Ministerie van Binnenlandse Zaken: Afdeling Volksgezondheid; Ministerie van Sociale Zaken: Afdeling Volksgezondheid, (1902) 1918-1950 (1976)
Nationaal Archief, Den Haag
- TAAKUITVOERING, 3
  - Algemene voorzieningen, 3.1
    - Preventieve gezondheidszorg, 3.1.6
      - Wetgeving en reglementering, 3.1.6.1
        - Vleeskeuringswet, 3.1.6.1.7
          - Uitvoering, 3.1.6.1.7.2
            - Algemene correspondentie inzake de verkoop van wild en gevogelte, 1923-1939.; 760; 1 omslag
            - Stukken betreffende de totstandkoming van voorschriften voor het bacteriologisch vleesonderzoek, 1923-1941.; 761; 1 omslag
            - Algemene correspondentie inzake de keuring van vee en vlees, 1923-1949.; 762; 1 omslag
            - Stukken betreffende de behandeling van aangelegenheden met betrekking tot destructiebedrijven, met hiaten., 1923-1949; 763-766; 2 omslagen en 2 pakken
              - Bergum, 1923-1934, pak, 763
              - Purmerend, 1930-1932, 764
              - Son, 1930-1932, 1949, 765
              - Woerden, 1928-1934, pak, 766
            - Stukken betreffende de behandeling van verzoeken met betrekking tot het maken van dienstreizen naar het buitenland voor een onderzoek naar de destructie van vlees en vleeswaren, 1924-1926.; 767; 1 omslag
            - Stukken betreffende de behandeling van beroepen van diverse gemeenten tegen besluiten van Gedeputeerde Staten met betrekking tot verordeningen houdende wijziging en aanvulling van verordeningen op de vleeskeuringsdienst in die gemeenten, met hiaten., 1924-1948; 768-778; 11 omslagen
              - Alphen aan den Rijn, 1931-1932, 1947-1948, 768
              - Ameide, 1935, 769
              - Dalfsen, 1935, 770
              - Dordrecht, 1935, 771
              - Maasland, 1939, 772
              - Middelburg, 1928-1932, 773
              - Rheden, 1934-1935, 774
              - Sittard, 1924-1925, 775
              - Tubbergen, 1938, 776
              - Uithoorn, 1933-1934, 777
              - Weert, 1936, 778
            - Jaarverslagen van de veterinair Hoofdinspecteur van de Volksgezondheid, belast met het toezicht op de uitvoering van Vleeskeuringswet, over de jaren 1923-1950, 1924-1951.; 779-780; 2 pakken
              - 1923-1936, 779
              - 1937-1950, 780
            - Stukken betreffende de behandeling van de problematiek rondom de bouw van een slachthuis te Rijssen, 1926-1929.; 781; 1 pak
            - Stukken betreffende de uitvoering van het KB van 10-07-1926 (no. 233) inzake te stellen eisen aan de inrichting van slachterijen, 1926-1930.; 782; 1 omslag
            - Stukken betreffende de vaststelling van keurlonen, 1927-1941.; 783; 1 omslag
            - Algemene correspondentie inzake de heffing van keurlonen, 1927-1947.; 784; 1 omslag
            - Stukken betreffende de huisslachtingen, 1927-1947.; 785; 1 omslag
            - Stukken betreffende de behandeling van beroepen ingesteld door diverse Inspecteurs van de Volksgezondheid tegen besluiten van diverse gemeenten inzake de positie van en de salarisregeling voor keuringsveeartsen, 1927-1949.; 786-795; 10 omslagen
              - Barradeel, 1932-1934, 786
              - Beilen, 1932-1933, 787
              - Dantumadeel, 1939, 788
              - Franeker, 1936-1937, 789
              - Leeuwarderadeel, 1933-1934, 790
              - Oldenzaal, 1937, 791
              - Oud-Beijerland, 1933, 792
              - Schiedam, 1948-1949, 793
              - Ten Boer, 1927, 794
              - Weststellingwerf, 1932, 795
            - Stukken betreffende de keuring van uit het buitenland ingevoerde darmen en organen, 1928-1950.; 796-797; 1 omslag en 1 pak
              - Algemene correspondentie, 1929-1948, 796
              - Invoer uit diverse landen, 1928-1939, 1949-1950, pak, 797
            - Stukken betreffende de behandeling van een verzoek van het Academisch Ziekenhuis te Leiden om toestemming voor het gebruik van afgekeurd vlees voor de fabricage van voedingsmedia en voor het kweken van micro-organismen, 1929-1930.; 798; 1 omslag
            - Stukken betreffende de behandeling van het plan van dhr. J.J. Meier te Breda tot reorganisatie van de Vleeskeuringswet, 1929-1940.; 799; 1 omslag
            - Stukken betreffende het vragen om advies aan de Vereniging van Nederlandse Gemeenten inzake een eventuele wijziging van artikel 8, lid 2 van de Vleeskeuringswet met betrekking tot de heffing van keurlonen door gemeenten, 1930.; 800; 1 omslag
            - Stukken betreffende de totstandkoming van voorschriften voor de kwartaalstaten houdende gegevens omtrent slachtingen van vee, 1930-1964.; 801; 1 omslag
            - Algemene correspondentie inzake het slachten van dieren, 1930-1969.; 802; 1 omslag
            - Stukken betreffende de behandeling van aangelegenheden met betrekking tot de oprichting van een bedrijf voor de verwerking van slachtafval te Overschie, 1931-1932.; 803; 1 omslag
            - Stukken betreffende de behandeling van en verzoek van de gemeente Appingedam om verlenging van de termijn genoemd in art. 47 van de Vleeskeuringswet (t.a.v. inrichtingseisen), 1931-1932.; 804; 1 omslag
            - Stukken betreffende de behandeling van plannen van diverse gemeenten inzake het bouwen van slachthuizen als bedoeld in artikel 19 van de Vleeskeuringswet, 1931-1942.; 805-806; 2 omslagen
              - Algemeen, 1931-1932, 805
              - Gemeenten A - Z, 1931-1942, 806
            - Stukken betreffende de aanwijzing van fabrieken voor de bereiding van orgaanpreparaten op wetenschappelijke grondslag, 1931-1953.; 807; 1 omslag
            - Algemene correspondentie inzake het merken van vee, vlees en vleeswaren, 1931-1966.; 808; 1 omslag
              Met plombes
            - Afschriften van uitspraken van de Hoge Raad der Nederlanden over beroepszaken naar aanleiding van overtredingen van de Vleeskeuringswet, 1933-1941.; 809; 1 omslag
            - Stukken betreffende de regeling van de salarissen van het personeel van de vleeskeuringsdiensten te Weststellingwerf en Westdongeradeel, 1934-1936.; 810; 1 omslag
            - Stukken betreffende de instelling, samenstelling en opheffing van een commissie van advies inzake het vernietigen van slachtafval, 1934-1942.; 811; 1 omslag
            - Algemene correspondentie inzake personeelsaangelegenheden van de keuringsdiensten vee en vlees, 1934-1949.; 812; 1 omslag
            - Stukken betreffende de totstandkoming van KB's houdende vaststelling van salarisverordeningen van diverse gemeenten voor personeel van keuringsdiensten vee en vlees, 1935-1937.; 813; 1 omslag
            - Stukken betreffende de behandeling van verzoeken van diverse gemeenten om een rijksbijdrage ingevolge artikel 24 van de Vleeskeuringswet, 1935-1947.; 814; 1 omslag
            - Stukken betreffende het onderzoek naar het toezicht op vleesconserven in blik, 1937-1949.; 815; 1 omslag
            - Stukken betreffende de vaststelling van keurlonen voor ingevoerd vlees bestemd voor fabricage van blikvlees ten behoeve van de distributie van levensmiddelen aan werklozen, 1938-1940.; 816; 1 omslag
            - Algemene correspondentie inzake de aanstelling van hulpkeurmeesters van vee en vlees, 1938-1952.; 817; 1 omslag
            - Stukken betreffende de toepassing van artikel 8 van de Vleeskeuringswet inzake de keuring van vlees voor militairen, 1939-1940.; 818; 1 omslag
            - Stukken betreffende de intrekking van de ontheffingen verleend op grond van artikel 6a van de Vleeskeuringswet ten aanzien van de keuring van huisslachtingen, 1941-1947.; 819; 1 omslag
            - Stukken betreffende de behandeling van verzoeken van diverse vleeswaren- en vleesconservenfabriek om verlening van vergunning voor het oprichten van een inrichting tot bewaring van bloed en bloedplasma en tot verwerking van bloed tot bloedplasma, 1942-1960.; 820; 1 omslag
            - Stukken betreffende de behandeling van verzoeken van diverse gemeenten om ontheffing van het bepaalde in artikel 8, lid 1, van de Vleeskeuringswet ten aanzien van de doorvoer van vlees en vleeswaren van de ene naar de andere gemeente, 1942-1972.; 821; 1 pak
              Alfabetisch geordend op gemeente
            - Stukken betreffende de instelling, samenstelling, werkzaamheden en opheffing van de Commissie Uniformiteit Keurlonen, 1943-1954.; 822; 1 omslag
            - Stukken betreffende de behandeling van verzoeken met betrekking tot de bouw en verbouw van slachthuizen te Elst, Hardenberg, Nistelrode en Olst-Wijhe, 1945-1962.; 823; 1 omslag
            - Stukken betreffende het houden van toezicht op de herbouw en vestiging van nieuwe slachterijen, 1946-1948.; 824; 1 omslag
            - Stukken betreffende de behandeling van het verzoek van de waarnemend veterinair hoofdinspecteur van de volksgezondheid om goedkeuring voor de uitgave van een brochure ter herdenking van het 25-jarig bestaan van de Vleeskeuringswet, 1947.; 825; 1 omslag
            - Stukken betreffende de aanwijzing van vertegenwoordigers in de Interdepartementale Commissie Vleeskeuringswet-Veewet, alsmede vergaderstukken, 1947-1952.; 826; 1 omslag
            - Stukken betreffende de advisering aan het Ministerie van Justitie omtrent de bestrijding van het misbruik van noodslachtingen, 1948-1949.; 827; 1 omslag
            - Stukken betreffende de behandeling van het geschil tussen de gemeenten Amersfoort, Hoevelaken, Hoogland, Leusden en Stoutenburg inzake de toepassing van de gemeenschappelijke regeling voor de keuringsdiensten vee en vlees met betrekking tot de verhoging van keurlonen, 1948-1952.; 828; 1 omslag
            - Stukken betreffende het ritueel slachten, 1949-1950.; 829; 1 omslag
            - Algemene correspondentie inzake de verrekening van de keurlonen voor vlees en vleeswaren ingevoerd op een T.D.- (transito-deviezen) verklaring, 1949-1955.; 830; 1 omslag
            - Stukken betreffende de vaststelling van salarissen en toelagen van keuringsveeartsen, 1949-1955.; 831; 1 omslag
            - Algemene correspondentie inzake (nood)slachtplaatsen, 1949-1957.; 832; 1 omslag
        - Destructiebesluit, 3.1.6.1.8
          - Stukken betreffende de behandeling van verzoeken van diverse gemeenten om ontheffing, krachtens artikel 61 van het KB van 05-06-1920, van de verplichting tot destructie van afgekeurd vee en vlees, 1922-1945.; 833; 1 pak
          - Stukken betreffende de totstandkoming van de Ministeriële Beschikking van 10-04-1926 houdende de vaststelling van voorschriften voor destructoren, alsmede wijzigingen hierop, 1926-1944.; 834; 1 omslag
          - Algemene correspondentie inzake het destructievraagstuk, 1931-1948.; 835; 1 pak
          - Stukken betreffende het onderzoek naar het destructievraagstuk, 1931-1949.; 836; 1 omslag
          - Stukken betreffende het onderzoek naar de bedrijfsresultaten van de destructiebedrijven, 1932-1960.; 837; 1 pak
          - Stukken betreffende de totstandkoming van het besluit van de secretarissen-generaal van de ministeries van Sociale Zaken en van Landbouw en Visserij tot regeling van de destructie van vee, vlees en vleeswaren (Destructiebesluit 1942), 1939-1942.; 838; 1 omslag
          - Stukken betreffende de behandeling van verzoeken van diverse gemeenten met betrekking tot de aansluiting bij een destructiebedrijf, 1940-1955.; 839; 1 omslag
          - Stukken betreffende de behandeling van verzoeken van diverse farmaceutische bedrijven om verlening van vergunning voor het gebruik van afgekeurde organen ten behoeve van de fabricage van geneesmiddelen, 1941-1953.; 840; 1 omslag
          - Stukken betreffende de uitvoering van regelingen omtrent de wijze van toelating van destructoren en hetgeen bij een daartoe strekkend verzoek moet worden overlegd, 1942.; 841; 1 omslag
          - Stukken betreffende de totstandkoming van besluiten tot uitvoering van het Destructiebesluit, 1942-1949.; 842; 1 omslag
          - Stukken betreffende de instelling, samenstelling en opheffing van de Commissie van Advies inzake het Destructievraagstuk, 1942-1957.; 843; 1 pak
          - Stukken betreffende de voorbereiding van een modelcontract tussen gemeenten en destructoren, 1943-1948.; 844; 1 omslag
          - Stukken betreffende de totstandkoming van de wet van 28-02-1947 (no. H 71) houdende regeling aangaande verbindende kracht van een bezetttingsregeling betreffende de destructie van vee en vlees, 1945-1947.; 845; 1 omslag
          - Stukken betreffende de behandeling van beroepen van diverse gemeenten tegen de beschikking van de ministers van Sociale Zaken en van Landbouw, Visserij en Voedselvoorziening houdende niet-goedkeuring van door de gemeenten aangegane overeenkomsten met een andere destructiebedrijf dan die te Bergum, 1947-1949.; 846; 1 omslag
          - Stukken betreffende de verlening van ontheffing van de destructieverplichting ten aanzien van de gemeente Texel, 1947-1953.; 847; 1 omslag
          - Stukken betreffende de verlening van ontheffing aan het destructiebedrijf NV Gekro te Overschie inzake de onttrekking van viszilveressence aan visafvallen en het fabriceren van parels, knopen e.d., 1949.; 848; 1 omslag
          - Rapporten betreffende de destructie in diverse landen, 1949, 1953-1955.; 849; 1 omslag
          - Stukken betreffende de verlening van ontheffingen aan de gemeenten Made en Marken ingevolge artikel 2, lid 3, van het Destructiebesluit 1942, 1949-1950.; 850; 1 omslag
          - Stukken betreffende de voorbereiding van een Afvallenwet, 1950-1951.; 851; 1 omslag
          - Jaarverslagen van destructiebedrijven over de periode 1949-1952, 1950-1953.; 852; 1 omslag
          - Notulen van vergaderingen van de Commissie van Advies inzake het Destructievraagstuk, met geleidebrieven, 1951-1952.; 853; 1 pak
        - Overige wetten en regelingen, 3.1.6.1.9
          - Stukken betreffende de behandeling van een ontwerp-wet ter regeling van de ziekenfondsen (Ziekenfondswet), 1920-1935.; 854-856; 3 pakken
            - Deel 1, 1920-1925, 854
            - Deel 2, 1926-1935, 855
            - Deel 3, 1932-1935, 856
          - Ontwerpen van wet tot regeling van de ziekenverzorging en ziekenfondsen (Ziekenverzorgingswet), 1920-1937.; 857; 1 omslag
          - Stukken betreffende de totstandkoming van de wet van 06-05-1922 (no. 272) tot toepassing van middelen voor ontsmettings- of zuiveringsdoeleinden, alsmede wijzigingen hierop, 1920-1937.; 858; 1 omslag
          - Stukken betreffende de behandeling van het ontwerp van wet houdende regeling van het verkeer met vergiften en bijtende stoffen (Vergiftenwet), 1921-1924.; 859; 1 omslag
          - Stukken betreffende de totstandkoming van Ministeriële Beschikkingen houdende voorschriften voor het gebruik e.d. van middelen voor ontsmettings- en zuiveringsdoeleinden als bedoeld in de wet van 06-05-1922 (no. 272), 1922-1946.; 860; 1 omslag
          - Stukken betreffende de vaststelling van een regeling voor het onderzoek op mijnwormziekte (ankylostomiasis) bij ondergrondswerkend mijnpersoneel, met hiaten., 1923-1931; 861; 1 omslag
          - Stukken betreffende de totstandkoming van besluiten houdende maatregelen tot wering van besmetting door uit zee aankomende schepen, 1925-1935.; 862; 1 omslag
          - Stukken betreffende de totstandkoming van de wet van 20-04-1934 (no. 168) houdende goedkeuring van het op 12-04-1933 te Den Haag gesloten Internationaal Sanitair Verdrag voor de Luchtvaart, alsmede de uitvoering hiervan, 1930-1937.; 863; 1 pak
          - Stukken betreffende de totstandkoming van de wet van 26-10-1935 (no. 626) tot regeling van het sanitair toezicht op de luchtvaart, alsmede de totstandkoming van uitvoeringsbesluiten, 1934-1936.; 864; 1 pak
          - Stukken betreffende de aanwijzing van vliegvelden en quarantaine- artsen als bedoeld in de wet tot regeling van het sanitair toezicht op de luchtvaart, 1936-1938.; 865; 1 omslag
          - Stukken betreffende de totstandkoming van een ontwerp van wet houdende regelingen betreffende het Ziekenfondswezen (Ziekenfondswet), 1936-1940.; 866; 1 pak
          - Stukken betreffende de behandeling van ontwerpen van wet tot regeling van het ziekenhuiswezen (Ziekenhuiswet), alsmede de totstandkoming van uitvoeringsbesluiten ingevolge het Ziekenhuis-besluit, 1936-1950.; 867; 1 omslag
          - Stukken betreffende de voorbereiding van een ontwerp van wet tot regeling der ziekenverzorging (Ziekenverzorgingswet), 1937.; 868; 1 omslag
          - Stukken betreffende de behandeling van de kwestie inzake het verhaal van kosten voor het gezondheidsonderzoek op grond van de wet tot regeling van het sanitair toezicht op de luchtvaart, 1937-1939.; 869; 1 omslag
          - Stukken betreffende de totstandkoming van instructies voor de havenmeester voor de burgerlijke luchtvaart op het luchtvaartterrein en voor quarantaine-artsen op grond van de wet tot regeling van het sanitair toezicht op de luchtvaart, 1937-1939.; 870; 1 omslag
          - Stukken betreffende advisering aan de minister van Economische Zaken over vestigingseisen voor het drogistenbedrijf in verband met de totstandkoming van het Vestigingsbesluit Drogistenbedrijf 1949, 1937-1949.; 871; 1 omslag
          - Stukken betreffende de totstandkoming van uitvoeringsbesluiten van de secretaris-generaal ingevolge het Ziekenfondsenbesluit, alsmede besluiten tot wijziging en aanvulling van het Ziekenfondsenbesluit, 1940-1945.; 872; 1 pak
          - Stukken betreffende de behandeling van een ontwerp-besluit inzake openbaar hulpbetoon bij ongevallen, 1941.; 873; 1 omslag
          - Stukken betreffende de totstandkoming van besluiten van de secretaris-generaal betreffende groepsgewijze röntgenologische onderzoeken van de ademhalingsorganen, 1942-1949.; 874; 1 omslag
          - Stukken betreffende de totstandkoming en behandeling van een ontwerp-besluit houdende regelen omtrent de verbindende kracht van een aantal bezettingsmaatregelen uitgevaardigd krachtens of in verband met het Ziekenfondsenbesluit, 1945-1946.; 875; 1 omslag
          - Stukken betreffende de totstandkoming van KB's houdende wijziging van uitvoeringsbesluiten van het Ziekenfondsenbesluit, 1945-1946.; 876; 1 omslag
          - Stukken betreffende de totstandkoming van een ontwerp van wet tot toepassing van het Ziekenfondsenbesluit voor personen die ingevolge het bepaalde in de artikelen 1a en 1b van het KB van 28-01-1936 (no. 24) niet verzekerd zijn krachtens de Ziektewet (no. 266), 1945-1948.; 877; 1 omslag
          - Stukken betreffende de totstandkoming van het KB van 31-01-1948 (I 32) tot vaststelling van het Besluit op Ziekenfondsraad (Besluit op de Ziekenfondsraad), de inwerkingtreding van de Wet en het Besluit op de Ziekenfondsraad, alsmede wijzigingen op het Besluit, 1945-1949.; 878; 1 pak
          - Stukken betreffende de totstandkoming van de Wet van 22-06-1950, no. K 258, houdende vaststelling van regelingen voor de opsporing, de vervolging en de berechting van economische delicten (Wet op de Economische Delicten), 1945-1955.; 879; 1 pak
          - Stukken betreffende de totstandkoming van de wet van 05-01-1949 (no. 77) inzake de ter beschikkingstelling van gelden uit het Vereveningsfonds voor de afdeling Vrijwillige Verzekering van de Algemene Ziekenfondsen, alsmede de voorbereiding van een ontwerp van wet tot vervanging van deze wet, 1947-1950.; 880; 1 omslag
          - Stukken betreffende de behandeling van een ontwerp van wet houdende voorschriften met betrekking tot gemeenschappelijke regelingen op het gebied van de volksgezondheid tussen provinciale-, gemeentelijke- en openbare lichamen, 1947-1951.; 881; 1 omslag
          - Stukken betreffende de voorbereiding van een nieuwe Ziekenfondswet, 1948-1949.; 882; 1 omslag
          - Stukken betreffende de totstandkoming van de wet van 23-06-1952 (no. 350) tot instelling van een voedingsraad (Wet op de Voedingsraad), 1948-1954.; 883; 1 pak
          - Stukken betreffende de behandeling van een ontwerp van wet houdende voorschriften betreffende het vertonen van films en het houden van bioscopen (Film- en Bioscoopwet), 1949-1950.; 884; 1 omslag
          - Stukken betreffende de voorbereiding van maatregelen met betrekking tot de volksgezondheid in verband met een ontwerp van wet inzake grenscorrecties in het oosten van het land, 1949-1950.; 885; 1 omslag
          - Stukken betreffende de behandeling van een ontwerp van wet tot vervanging van het Grenscorrectiebesluit 1949 (Grenscorrectiewet 1950), 1949-1951.; 886; 1 omslag
          - Stukken betreffende de totstandkoming van een ontwerp van wet tot uitbreiding van de toepassing van het Ziekenfondsenbesluit, 1950.; 887; 1 omslag
          - Stukken betreffende de voorbereiding van een ontwerp van wet regelende de verhoging van de loongrens voor de ziekenfondsverzekering, 1950.; 888; 1 omslag
          - Stukken betreffende het onderzoek naar de stoflongziekte (silicose) ten behoeve van de tot stand te brengen Silicosewet, 1950.; 889; 1 omslag
      - Onderzoeksorganen, 3.1.6.2
        - Instituut voor Preventieve Geneeskunde, 3.1.6.2.1
          - Stukken betreffende de behandeling van verzoeken van het Instituut voor Preventieve Geneeskunde te Leiden om subsidie ten behoeve van de ontwikkeling van het Instituut, met hiaten., 1929-1936; 890; 1 omslag
          - Publicaties over het Instituut voor Preventieve Geneeskunde te Leiden, met hiaten., 1930-1941; 891; 1 omslag
          - Publicties van het Instituut voor Preventieve Geneeskunde, 1936-1947.; 892-906; 15 stukken
            - "Archiv für die gesamte Virusforschung" door een negental buitenlandse samenwerkende deskundigen op het gebied der encephalitis, overdruk van een artikel van J.D. Verlinde, 1942, 892
            - "De algemene preventie van infectieziekten" door J.P. Bijl, overdruk uit het tijdschrift Preventieve Geneeskunde, z.d, 893
            - "De vaccinatie tegen pokken" door J.P. Bijl, z.d, 894
            - "Die für den Menschen in betracht kommenden dermatologischen Viruskrankungen" door J.P. Bijl, overdruk uit het Zentralblad für Haut- und Geschlechtskrankheiten sowie deren Grenzgebiete, z.d, 895
            - "Ein Goldphänomen bei der Trypanosomeninfektion der Maus" door W.A. Collier en M.J. Verhoog, overdruk uit het tijdschrift voor Immunitätsforschung, jaargang 1936 aflevering 5/6, 1936, 896
            - "Het quantitatieve verband tussen dosering en letaliteit bij proefdieren" door drs. C.A.G. Nass, overdruk uit het tijdschrift Statistica, no. 1, 1947, 897
            - "Invloed van waterleidingbuizen op het jodiumgehalte van het water" door dr. W.P.M. Matla, overdruk uit het tijdschrift Chemisch weekblad deel 33 no. 39, 1936, 898
            - "Nederland en een bacteriologische oorlog" door J.P. Bijl, overdruk uit het Militair Geneeskundig Tijdschrift, no. 3, 1936, 899
            - "Over de inactiverende werking van een ontstekingsinfiltraat op virussoorten" door J.P. Bijl en A.T. van der Schaaf, overdruk uit het tijdschrift voor diergeneeskunde deel 63, jaargang 1936 no. 18, 1936, 900
            - "Over het voorkomen van tuberkelbacillen en anaerobe micro-organismen in tandenborstels" door dr. J.D. Verlinde overdruk uit het tijdschrift voor tandheelkunde, 58e jaargang aflevering 12, 1941, 901
            - "Periodiek geneeskundig onderzoek" door J.P. Bijl, overdruk van een artikel uit het tijdschrift de Levensverzekering, jaargang 1936 oktober-nummer, 1936, 902
            - "Progressieve cysteuze ontaarding van de glandulae cowperi bij de muis" door dr. A.L. Hagedoorn, dr. J.D. Verlinde en dr. A.C. Hagedoorn-Vorstheuvel la Brand, overdruk uit het tijdschrift voor diergeneeskunde, deel 69 jaargang 1942, aflevering 4, 1942, 903
            - "The cultivation of filterable viruses in vitro" door P.H.H. de Bruyn, 1942, 904